【裁判字號】    88,訴,338
【裁判日期】    890119
【裁判案由】    塗銷所有權移轉登記等
【裁判全文】
臺灣屏東地方法院民事判決  八十八度訴字第三三八號
    原      告    戊○○○
                  庚○○
                  乙○○
                  寅○○
                  巳○○
                  壬○○
                  未○○
                  亥○○
                  天○○
                  子○○
                  地○○
                  己○○
                  癸○○
                  酉○○
                  丑○○
                  申○○
                  甲○○
                  辰○○
                  卯○○○
                  午○○
                  丁○○
    右二十一人共同
    訴訟代理人    尤挹華律師
    被      告    辛○○      .
                              .
                  戌○○      .
                  乙全營造有限公司  設高雄市三民區○○○路四七五號一二樓之
                              .
    兼法定代理人  丙○○      .
                              .
    右二人共同
    訴訟代理人    陳彥勝律師
右當事人間請求塗銷所有權移轉登記等事件，本院判決如左：
    主      文
原告之訴駁回。
訴訟費用由原告負擔。
    事      實
甲、原告方面：
  一、聲明：
    (一)被告乙全營造有限公司如附表編號一所示分割土地行為、被告乙全營造有限公
      司與被告丙○○如附表編號二所示所有權移轉登記行為、被告丙○○與被告戌
      ○○如附表編號三所示所有權移轉登記行為、被告戌○○與被告辛○○如附表
      編號四所示所有權移轉登記行為，就附圖所示紅色部分面積九七平方公尺土地
      部分，應予撤銷。
    (二)被告乙全營造有限公司應就附表編號一所示土地分割登記、附表編號二所示所
      有權移轉登記，被告丙○○應就附表編號三所示所有權移轉登記及被告戌○○
      應就附表編號四所示所有權移轉登記，在前項被撤銷範圍內予以塗銷。
    (三)被告辛○○應將坐落屏東縣屏東市○○段七五○之五六、七五○之二七地號如
      附圖所示紅色部分面積九七平方公尺土地，向屏東市○○○○道路用地登記，
      並地上物清除回復鋪設柏油路面之狀態，且不得為任何防礙原告通行之行為。
  二、陳述：
    (一)原告均係於民國七十五、六年間，向訴外人阜東建設股份有限公司（下稱阜東
      建設公司）購買預售屋（即現為原告住所之房屋），並向阜東建設公司負責人
      即被告辛○○購買上開房屋坐落土地之消費者，購屋當時，原告均與被告辛○○達成協議，約定原告所購買預售屋門前六米巷道（即屏東市○○街五二巷）
      與屏東市○○路間應全面打通，不得有死巷情形發生。被告辛○○於房屋完工
      交付原告之後，亦確實有遵守原協議保留道路，其位置即現屏東縣屏東市○○
      段七五○之五四地號面積六四平方公尺土地全部及同段七五○之二七地號附圖
      所示Ｂ部分面積三三平方公尺土地（下稱系爭土地），面積共九七平方公尺。
      詎料，被告辛○○於七十八年八月四日將系爭土地出售給被告戌○○，被告戌
      ○○又於七十八年九月十五日將系爭土地出售給被告丙○○，被告丙○○又於
      八十二年五月六日將系爭土地出售與被告乙全營造有限公司（下稱乙全公司）
      。系爭土地雖經被告等人彼此間數度轉手，但均未對於系爭土地由原告自取得
      房屋所有權後通行迄今之狀況表示異議，日前，被告乙全公司竟然不顧原告之
      反對，強行將原鋪設柏油之路面挖除，放置貨櫃屋阻礙原告通行，並將原道路
      位置分割為屏東市○○段七五○之二七及七五○之五六二筆地號，違背原告與
      被告辛○○間預售屋買賣合約書之約定。
    (二)被告戌○○、丙○○、乙全公司於取得系爭土地所有權時，對於系爭土地上為
      原告通行之事實已知之甚詳，亦且容忍通行之事實，足證被告於交易之初已知
      悉辛○○與原告間有通行權之協議存在。按民法第二百四十四條第二項規定：
      「債務人所為之有償行為，於行為時，明知有損害於債權人之權利者，以受益
      人於受益時亦知其情事者為限，債權人得聲請法院撤銷之。」今被告等人既然
      於購地之初已明知被告辛○○與原告間之約定，又為損害原告通行權利之行為
      ，原告自得據此起訴請求撤銷被告間之移轉登記行為並要求被告塗銷所有權移
      轉登記。又原告雖非被告戌○○、丙○○、乙全公司之債權人，但據最高法院
      四十六年台上字第四二二號判例：「債務人怠於行使其權利時，債權人因保全
      債權，得以自己名義行使其權利，為民法第二百四十二條所明定。登記請求權
      性其上得類推適用債權人代位權之規定，故甲代位乙行使乙對丙之不動產移轉
      登記請求權，如該不動產係由丁讓與丙，亦尚未為移轉登記時，則甲亦自得代
      位丙行使對丁之移轉登記請求權。」所示之原則，原告尚非不得代位被告辛○○行使撤銷權。
    (三)被告辛○○既然與原告間有通行權之約定，自然於所有權回復之後，應履行契
      約義務，故請求其履行義務如訴之聲明第三項所示，以回復原告之通行狀態，
      為此依民法第二百四十四條、第二百四十二條及第一百九十九條之規定，提起
      本訴。
  三、對被告抗辯之陳述：
    (一)原告所主張之請求權基礎乃民法第二百四十四條第二項之撤銷權，該請求權有
      債權物權化之效力，尚非不得對抗物權登記，依據最高法院四十八年台上字第
      一七五○號判例所示：「債務人所有之財產，除對於特定債權人設定擔保物權
      外，應為一切債務之總擔保，故債務人明知其財產不足清償一切債務，而竟將
      財產出賣於人，以受益人於受益時亦知其情形者，債權人即得依民法第二百四
      十四條第二項規定，聲請法院撤銷。此項撤銷之權利，不特及於債權行為，即
      物權行為亦無例外」，亦足以證明原告之請求尚非不得對抗物權登記。
    (二)系爭土地供公眾通行之用，並均經鋪設柏油供眾人通行，而且原告等人的門牌
      號碼均為華二街之門牌，如非經過系爭土地，根本無法與華二街相連，而且系
      爭土地上有下水道、電線及電話線路通過其上，均為顯而易見之客觀事實，被
      戌○○、丙○○、乙全公司等於買賣土地之初，當無不履勘土地界線並知悉系
      爭土地供公眾通行事實，理應會查詢原委，而明知原地主與通行其上之人有所
      約定之事實，更況且被告乙全公司為從事建築之人，對於通行權等相關法令、
      約定均較常人有更高的知識，其於八十二年五月六日買受系爭土地之後，並未
      爭執原告通行其上之權利，而遲至八十八年初才破壞道路禁止通行，益證明其
      買受之初已經知悉有容忍他人通行系爭土地之義務，被告戌○○、丙○○、乙
      全公司確實於買賣之初，已經知悉系爭土地有通行權約定之事實。
    (三)因原告向被告辛○○房屋迄今事隔十二年之象，除原告己○○、癸○○已提出
      買賣契約書外，其餘原告已無買賣契約書可以提出，但原告均係自被告辛○○
      手中購得房屋之土地，且均係以定型化契約方式交易，故其餘原告與被告辛○○間之契約內容和原告己○○、癸○○與辛○○間之契約內容並無二致，雖原
      告無法全體均提出買賣契約書，但本諸推理作用應堪認定原告之與辛○○之間
      得協議內容，且依原告提出之廣告平面圖冊所載，廣告內容就系爭土地規劃為
      通行道路之事實亦表露無遺，益證明辛○○確實與原告均約定有系爭土地作為
      通行道路之事實。
    (四)房屋買賣合約書形式上是由被告辛○○以私章用印，並非如一般常態，公司章
      與代表人之印章並用，足證辛○○是以個人名義與原告簽訂契約，且退步言之
      ，辛○○如果以公司代表人身分與原告訂約，以辛○○事後提供土地供公眾通
      行之事實而言，被告辛○○確實曾經履行契約之義務，被告辛○○是否承認其
      所代表的阜東建設公司為其簽訂買賣合約，自已不可言喻。
    (五)且本件原告請求標的並非袋地通行權，自不以原告之土地與公路無適當聯絡為
      必要，被告之抗辯實有誤解。
  四、證據：提出預定土地買賣契約書、預定房屋買賣契約書各二件、建物登記謄本
      二十一件、照片四幀、土地登記簿謄本三件、地籍圖及廣告圖冊各一件為證。
乙、被告方面：
壹、被告辛○○部分：
    被告辛○○未於言詞辯論期日到場，亦未提出書狀答辯作任聲明或陳述。
貳、被告戌○○部分：
  一、聲明：原告之訴駁回。
  二、陳述：關於系爭土地之買賣，被告戌○○並不知情。當時其人在國外，其在台
      財產全委由其父管理。
、被告丙○○、乙全公司部分：
  一、聲明：原告之訴駁回。
  二、陳述：
    (一)土地法第四十三條規定：「依本法所為之登記，有絕對效力」，其立法意旨，
      係為保護善意第三人，賦予登記事項絕對真實之公信力。本件被告丙○○於七
      十八年八月二十三日與被告戌○○訂約購買系爭土地，當時依土地登記簿謄本
      所載，系爭土地係屬「建地」，並非道路用地，亦非編成巷道，被告丙○○依
      約交付買賣價金，被告戌○○完成所有權移轉登記，嗣至八十二年五月六日被
      告丙○○再移轉登記與被告乙全公司。詎原告主張渠等於七十五、六年間，向
      訴外人阜東建設公司購買預售屋時，與被告辛○○達成協議，約定將系爭土地
      保留為道路，姑論原告與辛○○間是否果有此協議，退萬步言之，其等若有此
      協議，亦係其等間之事，外人焉能得知？何以原告購屋後未曾積極請求被噹辛○○將系爭土地變更為道路用地？且原告與被告辛○○之協議係其等間之約定
      ，被告丙○○與乙全公司並不知悉。更何況原告與被告辛○○間之協議，屬債
      權契約，其效力僅存在於原告與被告辛○○間，並不及於被告曲燕與乙全營造
      有限公司。且被告丙○○亦係以新台幣二百一十萬元之對價向被告戌○○購買
      ，被告丙○○與乙全公司何曾損害原告之權益，被告丙○○信賴登記而購買系
      爭土地，依法自應保障。是原告之訴，顯無理由，應予駁回。
    (二)原告僅己○○、癸○○二人有提出買賣契約書為憑，其餘原告並無買賣契約書
      可憑，焉知被告辛○○與其餘原告間是否果真有將系爭土地充作聯外通行之用
      之約定。至於原告己○○、癸○○所提之買賣契約書中供原告癸○○與阜東建
      設公司之預定房屋買賣契約附有「本戶前院前六米寬之道路右側與廣東路鼎應
      全面打通，：：：不得有死巷之情形發生，其中部分非都市計劃中之自留道路
      變更為道路用地，永遠做為道路」之約定，惟該約定係僅蓋「阜東建設公司」
      與其法代理人辛○○之印章，可證上開約定係訴外人阜東建設公司與原告癸○○間之約定，與被告辛○○無關。
    (三)被告辛○○於七十八年八月四日將系爭土地出售與被告戌○○，被告丙○○於
      同年九月十五日向被告戌○○購地（當時係由戌○○之親人代為處理）時，並
      未告知有關通行權之情事，且由土地登記簿謄本所事，系爭土地屬建地，並非
      道路，且依常情而言，當時被告丙○○若知悉系爭土地需供原告永久通行，又
      豈會耗費巨資購買？是被告丙○○才因信賴登記購買，嗣再出賣登記予乙全公
      司。
    (四)原告房屋所臨屏東市○○街五二巷之聯外道路，並非僅經由被告乙全公司所有
      之系爭土地方可對外通行，原告亦可由五二巷另端經「華一街」再至「華二街
      」，是原告之住居處並非袋地，亦非死巷弄。系爭土地自七十六年以來，亦未
      編為巷道，是原告為圖一己之便，強以原告與訴外人阜東建設公司間之約定，
      而訴請因信賴登記而買受本件爭土地之被告丙○○與乙全營造有限公司將所有
      供原告無償通行，誠屬無據。
  三、證據：提出丙○○與戌○○間之土地買賣書一件為證。
丙、本院依職權函屏東縣屏東地政事務所調取該所八十二年五月十八日屏東字第一五
    ○九八號、七十八年九月十三日屏東字第一五七七六號、七十八年八月三日屏東
    字第一三五一九號之土地登記申請資料。
    理      由
甲、程序方面：
  一、按訴狀送達後，原告不得將原訴變更或追加他訴，但經被告同意或不甚礙被告
      之防禦及訴訟之終結者，不在此限，民事訴訟法第二百五十五條第一項定有明
      文。同法第二百五十六條第二款復規定，前條規定於擴張應受判決事項之聲聲
      明行為無礙。本件原告起訴請求撤銷及塗銷登記之土地面積原為九十平方公尺
      ，嗣追加為九十七平方公尺，因原告訴之追加，既係擴張訴之聲明，且經被告
      同意，亦無礙被告之防禦及訴訟之終結，依照上開說明，應予准許，合先敘明
      。
  二、本件被告辛○○未於言詞辯論期日到場，核無民事訴訟法第三百八十六條所列
      各款情形，爰依原告之聲請，由其一造辯論而為判決。
乙、得心證之理由：
  一、原告起訴主張渠等均係於七十五、六年間，向訴外人阜東建設公司購買預售屋
      （即現為原告住所之房屋），並向阜東建設公司負責人即被告辛○○購買上開
      房屋坐落土地之消費者，購屋當時，原告均與被告辛○○達成協議，約定原告
      所購買預售屋門前六米巷道（即屏東市○○街五二巷）與屏東市○○路間應全
      面打通，不得有死巷情形發生；被告辛○○於房屋完工交付原告之後，亦確實
      有遵守原協議保留道路，其位置即現屏東縣屏東市○○段七五○之五四地號面
      積六四平方公尺土地全部及同段七五○之二七地號附圖所示Ｂ部分面積三三平
      方公尺土地（下稱系爭土地），面積共九七平方公尺。詎料，被告辛○○於七
      十八年八月四日將系爭土地出售與被告戌○○，被告戌○○又於七十八年九月
      十五日將系爭土地出售給被告丙○○，被告丙○○又於八十二年五月六日將系
      爭土地出售與被告乙全公司）；日前，被告乙全公司竟然不顧原告之反對，強
      行將原鋪設柏油之路面挖除，放置貨櫃屋阻礙原告通行，並將原道路位置分割
      為屏東市○○段七五○之二七及七五○之五六二筆地號，違背原告與被告辛○○間預售屋買賣合約書之約定；被告戌○○、丙○○、乙全公司於取得系爭土
      地所有權時，對於系爭土地上為原告通行之事實已知之甚詳，且容忍通行之事
      實，足證被告於交易之初已知悉辛○○與原告間有通行權之協議存在，現又為
      損害原告通行權利之行為，而被告辛○○既然與原告間有通行權之約定，自然
      於所有權回復之後，應履行契約義務，為此依民法第二百四十四條、第二百四
      十二條及第一百九十九條之規定，提起本訴等情。被告戌○○辯稱系爭土地係
      由其父代為管理，關於向被告辛○○買受系爭土地及將系爭土地出售予被告丙○○之事，其並不知情等語。被告丙○○、乙全公司則以系爭土地供通行之用
      乃原告與訴外人阜東建設公司間之約定，與被告被臣佐無關，且依土地登記簿
      謄本之記載，系爭土地為建地，並非道路用地，況被告於訂立買賣時，並不知
      原告與辛○○間之約定，故原告不得請求撤銷並塗銷系爭土地之登記行為等語
      置辯。
  二、查原告主張渠等均係於七十五、六年間，向訴外人阜東建設公司購買預售屋（
      即現為原告住所之房屋），並向阜東建設公司負責人即被告辛○○購買上開房
      屋坐落土地之消費者，被告辛○○於房屋完工交付原告之後，提供系爭土地與
      被告通行使用迄今，詎被告辛○○於七十八年八月四日將系爭土地出售與被告
      戌○○，被告戌○○復於七十八年九月十五日將系爭土地出售給被告丙○○，
      被告丙○○又於八十二年五月六日將系爭土地出售與被告乙全公司，被告乙全
      公司並於八十八年初，將原鋪設柏油之路面挖除並放置貨櫃屋阻礙原告通行，
      且將原道路位置分割為屏東市○○段七五○之二七、七五○之五六等二筆地號
      之事實，業據原告提出預定房屋買賣契約書、預定土地買賣契約書各二件、建
      物登記謄本二十一件、土地登記簿謄本三件、照片四幀、地籍圖一件為證，且
      為被告所不爭執，堪認為實在。
  三、按債務人所為之有償行為，於行為時明知有損害於債權人之權利者，以受益人
      於受益時亦知其情事者為限，債權人得聲請法院撤銷之，民法第二百四十四條
      第二項定有明文。蓋行使撤銷權之目的在保全債務人之責任財產，以其全部供
      債權之共同擔保，俾總債權人得平等受償，故得受保全之債權應以金錢債權為
      原則。準此，最高法院四十五年台上字第第一三一六號判例認為：「債權人之
      債權，因債務人之行為致有履行不能或困難之情形者，即應認為有損害於債權
      人之權利。故在特定債權，倘債務人所為之有償行為，於行為時明知有損害於
      債權人之權利，而受益人於受益時，亦知其情事者，債權人即得行使民法第二
      百四十四條第二項之撤銷權以保全其債權，並不以債務人因其行為陷於為資力
      為限」固屬有據，惟就撤銷權之制度沿革而言，撤銷權之行使乃以保全債務人
      之共同擔保，即責任財產為目的，苟其責任財產尚足清償債務，債權之擔保即
      無欠缺，茲不以債務人之無資力為要件，顯係逾越撤銷權制度之原有機能，且
      就實質意義言，行使撤銷權之目在，在使債務人之責任財產回復詐害行為發生
      以前之原狀，撤銷債權人對於保全所得債務人之責任財產，並無優先受償之權
      利，足見撤銷權之行使，實以維護債權之共同擔保為目，並非為確保特定債權
      之直接履行，是得行使撤銷權之債權以金錢債權或得轉換為金錢債權者為限，
      並以債務人陷為無資力為必要。如認特定債權亦得行使撤銷權，則已非以保全
      債務人之責任財產為目的，其結果無異已演變為對於債務不履行之制裁手段，
      況債權並無排他性，亦無優先權，如未限制金錢債權得行使撤銷權，則於交易
      之安全亦恐有妨礙；又八十八年四月二十一日修正公布之民法第二百四十四條
      第三項亦規定：「債務人之行為非以財產為標的，或僅有害於以給付定物為標
      的之債權者，不適用前二項之規定」，其修正理由亦同上開意旨而增訂不得僅
      為特定債權而行使撤銷權之規定，是依上開說明，應認得行使撤銷權之債權應
      以金錢債權或得轉換為金錢債權者為限，特定債權之債權人尚不得以特定債權
      因債務人之法律行為致有履行不能或困難之情形為由，而行使撤銷權。
  四、查本件原告主張其二十一人向訴外人阜東建設公司購買其等住所所在之房屋，
      並向被告辛○○購買房屋坐落之基地時，曾約定被告辛○○應提供其所有系爭
      土地供原告通行之事實，固據其提出預定房屋買賣契約書二件及廣告平面圖冊
      一件為證，然為被告乙全公司、丙○○所否認，經查原告己○○提出之預定房
      屋買賣契約書中有約定：「：：：屋前整條道路至十米計劃道路處舖妥柏油路
      面：：：」等語，而該預定房屋買賣契約書之賣方為訴外人阜東建設公司，顯
      見該契約雖有阜東建設公司於系爭土地舖妥柏油路面之約定，惟並未載明由系
      爭土地之所有人即被告辛○○提供系爭土地容忍原告通行；又其餘原告（除癸○○外）固提出廣告平面圖冊一件證明渠等與被告辛○○間就系爭土地有通行
      權之約定，惟查該廣告平面圖冊並未具體載明由系爭土地所有人辛○○提供系
      爭土地供原告等通行，是該廣告平面圖冊內容雖有規劃相當於系爭土地所在之
      土地為道路之事實，亦尚難遽認原告有與被告辛○○間有辛○○提供系爭土地
      供原告等通行之約定。是原告（除後述之原告癸○○外）提出之證據均不足以
      證明渠等為被告辛○○之債權人。
  五、至原告癸○○提出之預定房屋買賣契約書中約定：「本戶前院前６米寬之道路
      右側與廣東路間應全面打通，即該條６米路及Ｌ３旁之４米路應全線暢通，不
      得有死巷之情形發生，其中部分非都市計劃中之自留通路變更為道路用地，永
      遠做為道路」，經與原告提出之廣告平面圖冊核對，上開約定之道路用位置確
      為系爭土地，而系爭土地當時之所有人乃被告辛○○，此有原告提出土地登記
      簿謄本一件為證，堪認被告辛○○同意提出系爭土地供原告癸○○通行。依該
      約定之內容，被告辛○○負有提供系爭土地容忍原告癸○○通行之義務，是原
      告癸○○對被告辛○○之債權乃特定債權，依前揭說明，特定債權之債權人不
      得行使撤銷權，故系爭土地雖經被告辛○○出賣與被告戌○○，被告戌○○又
      出賣與被告丙○○，被告丙○○又出賣與被告乙全公司，被告乙全公司復將系
      爭土地之柏油路面剷除並擺設貨櫃而影響原告之通行，惟原告癸○○對被告辛○○之債權乃特定債權，原告癸○○不得據此行使撤銷權。又債權人所得撤銷
      者，為債務人之詐害行為，即債務人與受人間之有償行為或無償行為，至於受
      益人與轉得人間，或轉得人與相繼轉得人間之行為，則不在撤銷之列，是原告
      請求撤銷被告戌○○與丙○○間、丙○○與乙全公司間之所有權移轉登記行為
      並塗銷登記，亦屬無據。此外，撤銷權之行使，須債務人有為法律行為，而被
      告乙全公司將系爭土地辦理分割登記，並非法律行為，即非債權人得撤銷之標
      的，是原告請求撤銷乙全公司之分割登記行為，亦不應准許。
  六、綜上所述，除原告除癸○○提出之證據堪予認定其為被告辛○○之債權人外，
      其餘原告就渠等為被告辛○○之債權人之事實所為之舉證，尚不足證明之；惟
      原告癸○○雖為被告辛○○之債權人，然其對被告辛○○之債權乃辛○○容忍
      其通行系爭土地，係屬特定債權，而撤銷權之規定，係以保障全體債權人之利
      益為目的，非為確保特定債權而設，是原告癸○○亦不得據該通行權之約定而
      請求撤銷被告間就系爭土地所為之法律行為。故原告之請求，於法即屬無據，
      應予駁回。
  七、本件判決基礎已臻明確，兩造其餘舉證及攻擊防禦方法，核與判決結果無影響
      ，爰不予一一論列，併此敘明。
丙、結論：本件原告之訴為無理由，依民事訴訟法第三百八十五條第一項前段、第七
    十八條，判決如主文。
中      華      民      國    八十九    年      一      月     十九     日
                                    臺灣屏東地方法院民事第一庭
~B法      官  陳慧萍
右為正本係照原本作成。
如不服本判決，應於送達後廿日內，向本院提出上訴狀。
~B法院書記官  張文俊
中      華      民      國    八十九    年      一      月    二十六    日
~F0
附表：
┌───┬─────────┬────┬──────┬──────┬──────────┬────┬────┐
│ 編號 │  地         號   │原因行為│原因發生日期│土地登記日期│   收  件  字  號   │ 權利人 │ 義務人 │
├───┼─────────┼────┼──────┼──────┼──────────┼────┼────┤
│  一  │屏東縣屏東市○○段│分割    │民國87.12.1 │民國87.12.3 │民國87.12.2屏東字第 │        │        │
│      │七五○之二七、七五│        │            │            │二三三七一號        │        │        │
│      │○之五四號        │        │            │            │                    │        │        │
├───┼─────────┼────┼──────┼──────┼──────────┼────┼────┤
│  二  │同段七五○之二七號│買賣    │民國82.5.6  │民國82.5.8  │民國82.5.18屏東字第 │乙全公司│丙○○  │
│      │                  │        │            │            │一五○九八號        │        │        │
├───┼─────────┼────┼──────┼──────┼──────────┼────┼────┤
│  三  │同右              │買賣    │民國78.8.25 │民國78.9.15 │民國78.9.13屏東字第 │丙○○  │戌○○  │
│      │                  │        │            │            │一五七七六號        │        │        │
├───┼─────────┼────┼──────┼──────┼──────────┼────┼────┤
│  四  │同右              │買賣    │民國78.7.21 │民國78.8.4  │民國78.8.3屏東字第一│戌○○  │辛○○  │
│      │                  │        │            │            │三五一九號          │        │        │
└───┴─────────┴────┴──────┴──────┴──────────┴────┴────┘


司法院資訊處製作；財團法人民間司法改革基金會備份。
